【裁判字號】    98,上訴,1127
【裁判日期】    980428
【裁判案由】    毒品危害防制條例
【裁判全文】
臺灣高等法院刑事判決                98年度上訴字第1127號
上  訴  人
即  被  告  甲○○
選任辯護人  高奕驤律師
            林小燕律師
上列上訴人因違反毒品危害防制條例案件，不服臺灣士林地方法
院98年度審訴字第31號，中華民國98年1月22日第一審判決（起
訴案號：臺灣士林地方法院檢察署97年度毒偵字第1984號），提
起上訴，本院判決如下：
    主  文
上訴駁回。
    事  實
一、甲○○曾因違反麻醉藥品管理條例，經臺灣士林地方法院83
    年易字第2027號判決有期徒刑4月確定；因賭博案件，經臺
    灣士林地方法院89年簡字第125號判決罰金銀元1,000元確定
    ；復因持有第一級毒品案件，經臺灣士林地方法院94年簡字
    第46號判決有期徒刑3 月確定，於民國（下同）94年4 月11
    日易科罰金執行完畢。且甲○○清曾因施用毒品，經裁定送
    觀察、勒戒後，認為無繼續施用毒品傾向，於94年4 月11日
    執行完畢釋放出所，並由臺灣士林地方法院檢察署檢察官以
    94年度毒偵字第135號為不起訴處分。
二、詎甲○○猶不知悛悔，復基於施用第一級毒品海洛因之犯意
    ，於97年8 月29日上午10時許，臺灣士林地方法院檢察署觀
    護人對其採尿往前回溯5 日內之某時，在不詳地點，以將海
    洛因摻入香菸內點燃吸食之方式，施用海洛因一次，經臺灣
    士林地方法院檢察署將採集之甲○○尿液送臺灣檢驗科技股
    份有限公司鑑驗結果，呈嗎啡陽性反應，始發現上情。
三、案經臺灣士林地方法院檢察署觀護人告發，由臺灣士林地方
    法院檢察署檢察官偵查起訴。
    理  由
一、上訴人即被告甲○○就上揭犯行於原審審理時坦承不諱，其
    於本院則辯稱：可能係因不小心吃到什麼東西，才驗出有海
    洛因反應云云。經查：
  (一)被告於原審審理中自陳：「（用何方式施用海洛因？）海洛
    因放在香煙內點火吸食」。雖被告就施用第一級毒品海洛因
    之時、地稱已忘記，惟就施用之方式卻仍為清楚之陳述。衡
    諸常情，倘如被告所辯係不知吃到什麼東西致使檢驗結果有
    海洛因反應，則又何能確定係因不知情之情形下，藉由香煙
    吸入海洛因？又何須於原審準備程序、審判程序均為認罪之
    陳述，而自陷受追訴之窘境？
  (二)此外被告於保護管束期間，經臺灣士林地方法院檢察署觀護
    人通知而採集其尿液送檢驗結果，呈嗎啡陽性反應，有臺灣
    檢驗科技股份有限公司97年9月5日編號CH/2008/80812號濫
    用藥物檢驗報告、臺灣士林地方法院檢察署受保護管束人尿
    液檢體監管紀錄表及施用毒品犯受保護管束人採尿報到編號
    表各一紙在卷可資佐證（見偵查卷第2-5頁），足證被告於
    原審時之自白與事實相符，被告於本院所辯，係屬卸責之詞
    ，不足採信。本件事證明確，被告犯行堪以認定。
二、核被告所為，係犯毒品危害防制條例第10條第1項之施用第
    一級毒品罪。被告施用海洛因前持有海洛因之低度行為，應
    為施用海洛因之高度行為所吸收，不另論罪。又被告有事實
    欄所載之犯罪科刑執行紀錄，有本院被告前案紀錄表在卷可
    按，其於受有期徒刑之執行完畢後5年內，故意再犯本件有
    期徒刑以上之罪，為累犯，應依刑法第47條第1項之規定加
    重其刑。
三、原審審酌被告有多次施用毒品之前科，素行不佳，惟考量此
    次僅施用海洛因一次及施用海洛因戕害自己身心健康，與被
    告犯罪後態度，並考量被告自97年9月11日起至臺北市立聯
    合醫院（陽明院區）接受美沙冬替代療法戒毒至今（見偵卷
    第57-58頁）等一切情狀，適用毒品危害防制條例第10條第1
    項，刑法第11條前段、第47條第1項，判決被告有期徒刑8月
    ，經核尚無不合。
四、被告提起上訴，否認有施用第一級毒品海洛因之故意，並請
    求依刑法第59條酌減其刑並易科罰金或宣告緩刑云云。惟被
    告之犯行堪以認定，已如上述。而被告犯罪之情狀並無何可
    憫恕之處，無從依刑法第59條規定減輕其刑。且被告除上揭
    事實欄一所載之前科紀錄外，另因轉讓第一級毒品，經本院
    95年上訴字第2366號判決有期徒刑2 年，於97年6 月10日假
    釋出監付保護管束，此有本院被告前案紀錄表在卷可憑，故
    被告並不符合刑法第74條第1 項宣告緩刑之要件。被告之上
    訴為無理由，應予駁回。
據上論斷，應依刑事訴訟法第368條，判決如主文。
本案經檢察官劉斐玲到庭執行職務。
中    華    民    國    98    年    4     月    28    日
                  刑事第十一庭審判長法  官   張連財
                                    法  官   吳啟民
                                    法  官   林明俊
以上正本證明與原本無異。
如不服本判決，應於收受送達後十日內向本院提出上訴書狀，其
未敘述上訴之理由者並得於提起上訴後十日內向本院補提理由書
（均須按他造當事人之人數附繕本）「切勿逕送上級法院」。
                                    書記官   蕭詩穎
中    華    民    國    98    年    4     月    28    日
附錄本案論罪科刑法條：
毒品危害防制條例第10條第1項
施用第一級毒品者，處6月以上5年以下有期徒刑。


司法院資訊處製作；財團法人民間司法改革基金會備份。
